臺灣新北地方法院民事判決
108年度訴字第116號
原      告  陳宥臻  
訴訟代理人  張進豐律師
複代理人    白丞哲律師
            謝俊傑律師
被      告  黃傳    
訴訟代理人  黃月鳳  
            陳柏豪律師
被      告  黃連秋圓(即黃勝義之承受訴訟人)

訴訟代理人  黃宝原  
被     告   黃建輝  

            黃榮福  

訴訟代理人  黃淑玲  
被      告  黃淑汝  
            黃淑珠  
            張黃美  
            翁光明  
訴訟代理人  翁正修  
被      告  黃金標  
            黃翊綺  

法定代理人  阮氏美川

被     告   黃添丁  
            黃銘雄  
            楊黃游柑
            黃素娥  
            黃素燕  
            陳美蓁  
            陳宜鎂  
            陳宥樺  

上列當事人間請求分割共有物事件，於民國111年1月24日言詞辯
論終結，本院判決如下：
    主      文
一、被告黃傳、黃連秋圓、黃淑汝、黃淑珠、張黃美、黃榮福、
    陳美蓁、陳宜鎂、陳宥樺與原告陳宥臻應就其被繼承人黃過
    房所有新北市○○區○○段○○○○段000地號土地持分八分之一，
    辦理繼承登記。
二、兩造共有新北市○○區○○段○○○○段00000000000地號土地合併
    分割，分割方法如附表四所示，即由被告黃傳取得附圖所示
    B部分、由被告黃連秋圓取得附圖所示C部分、由被告張黃美
    取得附圖所示D部分、由原告陳宥臻取得附圖所示E部分，並
    由黃傳、黃連秋圓按附表四所示「黃傳應補償金額及共有人
    應受補償金額」、「黃連秋圓應補償金額及共有人應受補償
    金額」欄所示之金額補償應受補償共有人；其餘附圖所示A
    部分及前開364地號土地則為變價分割，所得價金按附表四
    「A部分及364地號變價分配比例」欄所示比例分配。
三、訴訟費用由兩造按附表一、二、三所示之訴訟費用額依應有
    部分比例負擔。
    事實及理由
壹、程序事項：
一、按當事人死亡者，訴訟程序在有繼承人、遺產管理人或其他
    依法令應續行訴訟之人承受其訴訟以前當然停止。前開所定
    第168條至第172條及前條所定之承受訴訟人，於得為承受時
    ，應即為承受之聲明；聲明承受訴訟，應提出書狀於受訴法
    院，由法院送達於他造，民事訴訟法第168條、第171條、第
    175條第1項、第176條分別定有明文。經查黃勝義於108年9
    月8日死亡，業經原告具狀向本院聲明由其繼承人黃連秋圓
    、黃宝原、黃春桃、黃菊、黃淑玲、黃淑真承受訴訟，有聲
    明承受訴訟狀、繼承系統表、除戶謄本、繼承人戶籍謄本等
    件附卷可證(見本院卷二第449至469頁)，核與前揭法條規定
    相符，應予准許。
二、次按訴狀送達後，原告不得將原訴變更或追加他訴，但擴張
    或減縮應受判決事項之聲明者，不在此限，民事訴訟法第25
    5條第1項第3款定有明文。本件原告起訴時原係請求就新北
    市三峽區成福段小暗坑小段340、342、356、358、359、360
    、362、364、366、367地號土地合併分割，嗣因與合併分割
    之法律規定不合，而變更為請求就新北市○○區○○段○○○○段00
    000000000地號三筆土地合併分割。經核係屬減縮聲明，揆
    諸上開法律規定，應予准許。
三、原告於判決確定前，得撤回訴之一部或全部。民事訴訟法第
    262條第1項亦有明文。被告黃勝義其繼承人協議由黃連秋圓
    一人繼承，並辦理繼承登記完畢，原告遂撤回被告黃宝原、
    黃春桃、黃菊、黃淑玲、黃淑真部分(見本院卷三第449頁)
    。又原告減縮聲明後，撤回非屬共有人之被告黃添富部分(
    見本院卷五第263頁筆錄)。上開被告尚未為本案之言詞辯論
    ，無庸得其同意，揆諸上開規定，已生撤回之效力，本院自
    無庸審究此部分。
四、被告黃連秋圓、黃建輝、黃榮福、黃淑汝、張黃美、翁光明
    經合法通知，未於最後言詞辯論期日到場；被告黃淑珠、黃
    金標、黃翊綺、黃添丁、黃銘雄、楊黃游柑、黃素娥、黃素
    燕、陳美蓁、陳宜鎂、陳宥樺經合法通知，未於言詞辯論期
    日到場，查無民事訴訟法第386條所列各款情事，應准原告
    之聲請，由其一造辯論而為判決。
貳、原告主張：
一、原告與被告等人分別為如附表一、二、三新北市○○區○○段○○
    ○○段00000000000地號土地(下合稱系爭3筆土地，分則逕稱
    地號)之共有人，每人之應有部分，詳如附表一、二、三所
    示。嗣364地號土地共有人黃過房於民國102年12月11日死亡
    ，由其兄弟姊妹繼承，其繼承人有黃傳、黃勝義、黃福春、
    張黃美、黃榮福、黃阿成(經生父認領後改名陳阿成)。黃勝
    義於108年9月8日死亡，其繼承人協議由黃連秋圓一人繼承
    。黃福春於106年7月5日死亡，由黃淑汝、黃淑珠繼承。陳
    阿成於104年2月21日死亡，由陳榮章、陳宥臻、陳宜鎂、陳
    宥樺繼承。陳榮章於97年4月17日死亡，由陳美蓁繼承。故
    其繼承人有被告黃傳、黃連秋圓、黃淑汝、黃淑珠、張黃美
    、黃榮福、陳美蓁、陳宜鎂、陳宥樺與原告陳宥臻等10人(
    下稱黃傳等10人)，然尚未就黃過房所遺系爭364地號土地之
    應有部分1/8辦理繼承登記。查系爭3筆土地無因法令規定，
    或因物之使用目的而不能分割之情事，共有人復未以契約訂
    有不分割之期限，且共有人迄今無法就分割之方法達成協議
    ，為避免長久之共有關係影響土地之經濟利用，爰先訴請被
    告黃傳等10人應就其被繼承人黃過房所有系爭364地號土地
    持分1/8，辦理繼承登記後，以裁判分割系爭土地。
二、請求將系爭3筆土地合併分割，分割方法如附表四所示，即
    附圖所示暫編地號340(1)部分(即備註B部分)，面積1,931平
    方公尺，分歸由被告黃傳取得。附圖所示暫編地號340(2)部
    分(即備註C部分)，面積1,942平方公尺，分歸由被告黃連秋
    圓取得。附圖所示暫編地號340(3)部分(即備註D部分)，面
    積1,113平方公尺，分歸由被告張黃美取得。附圖所示暫編
    地號340(4)部分(即備註E部分)，面積1,572平方公尺，分歸
    由原告取得。而附圖所示暫編地號340部分即備註A部分，面
    積2,967平方公尺及系爭364地號土地，均予變價分割。被告
    黃傳、被告黃連秋圓均為分得土地價值較高者，應按附表四
    「黃傳應補償金額及共有人應受補償金額」、「黃連秋圓應
    補償金額及共有人應受補償金額」欄所示補償共有人。就附
    圖所示暫編地號340部分即備註A部分，面積2,967平方公尺
    及系爭364地號土地，變價分割後所得價金分配比例，則按
    附表四「A部分及364地號變價分配比例」欄所示比例分配予
    共有人。並聲明求為判決如主文第1、2項所示。
參、被告方面：
一、被告黃傳：
(一)被告同意系爭3筆土地合併分割。附圖所示暫編地號340(1)
    部分(即備註B部分)，面積1,931平方公尺，分歸由被告黃傳
    取得，因為被告的房子在上面。附圖所示暫編地號340(2)部
    分(即備註C部分)，面積1,942平方公尺，分歸由被告黃連秋
    圓取得。附圖所示暫編地號340(3)部分(即備註D部分)，面
    積1,113平方公尺，分歸由被告張黃美取得。附圖所示暫編
    地號340(4)部分(即備註E部分)，面積1,572平方公尺，分歸
    由原告取得。而附圖所示暫編地號340部分即備註A部分，面
    積2,967平方公尺及系爭364地號土地，均予變價分割。
(二)就附表四補償金額說明：
 1、被告黃傳、被告黃連秋圓均為分得土地價值較高者，該二人
    自應就應補償金額對分得價值較低之其他共有人全體為補償
    ，並依各該短少部分之比例，定其給付金額(最高法院63年
    台上字第2680號、85年台上字第2676號判決意旨參照)。
 2、本件依照不動產估價報告中所示之差額欄部分(即鈞院卷第5
    25頁)，分得價值較低之被告張黃美，其個別價值差額為2,2
    45,158元，分得價值較低之全體共有人共17人之差額則共為
    21,876,888元(2,245,158+773,889+3,566,580+3,292,459+7
    05,312+705,312+705,312+705,312+705,312+705,312+705,3
    12+2,605,652+2,605,652+1,644,724+68,530+68,530+68,53
    0)，是被告張黃美之價值短少比例為2,245,158/21,876,888
    ，而被告黃傳分得價值高出143,360元，因此被告黃傳應補
    償被告張黃美之補償金額應為14,713元(143,360×2,245,158
    /21,876,888=14,713元，元以下四捨五入)。而被告張黃美
    以下之其他分得價值較低之共有人部分(即鈞院卷第525頁)
    ，其應受補償金額之計算方法，以及被告黃連秋圓應補償金
    額之計算方式，均同樣採上述方式計算，其計算結果均如附
    表四「黃傳應補償金額及共有人應受補償金額」、「黃連秋
    圓應補償金額及共有人應受補償金額」欄所示。
(三)就附圖所示暫編地號340部分即備註A部分，面積2,967平方
    公尺及系爭364地號土地，變價分割後所得價金分配比例之
    說明：
 1、本件附圖所示暫編地號340部分即備註A部分，面積2,967平
    方公尺及系爭364地號土地，如採變價分割方式，因被告黃
    傳、被告黃連秋圓已依前述分割方案分得超過權利範圍價值
    之土地，且尚須對其他共有人為金錢補償，因此自不宜再受
    有旨揭兩部分土地變價後之價金分配。
 2、又該價金分配排除被告黃傳、黃連秋圓，其餘共有人對於該
    價金分配之比例部分，因系爭340、366、364地號土地均已
    透過估價師將兩造就該等土地之權利範圍進行價值計算，並
    依照分割方案將各個共有人之權利價值進行找補(即鈞院卷
    第525頁)，因此自不宜再以各共有人原先之應有部分比例，
    決定變價後之分配比例，而係應以找補換算後之實際價值差
    額比例(即如前述短少部分比例)定其分配比例，如此分配之
    結果始較為妥適、公平。故扣除被告黃傳、黃連秋圓二人後
    ，其餘共有人就旨揭兩部分土地變價後之價金分配比例，依
    照鈞院卷第525頁差額欄所示之短少部分比例計算，其計算
    結果即如附表四「A部分及364地號變價分配比例」欄所示價
    金分配比例。
(四)答辯聲明：
 1、兩造共有坐落新北市○○區○○段○○○○段00000000000地號土地
    准予合併分割，分割方法為：
 (1)附圖所示暫編地號340(1)部分(即備註B部分)，面積1,931平
    方公尺，分歸由被告黃傳取得。
 (2)附圖所示暫編地號340(2)部分(即備註C部分)，面積1,942平
    方公尺，分歸由被告黃連秋圓取得。
 (3)附圖所示暫編地號340(3)部分(即備註D部分)，面積1,113平
    方公尺，分歸由被告張黃美取得。
 (4)附圖所示暫編地號340(4)部分(即備註E部分)，面積1,572平
    方公尺，分歸由原告取得。
 (5)附圖所示暫編地號340部分即備註A部分，面積2,967平方公
    尺及新北市○○區○○段○○○○段000地號土地，均予變價分割，
    所得價金由兩造按附表四「A部分及364地號變價分配比例」
    欄所示比例分配。
 2、被告黃傳、被告黃連秋圓各應補償如附表四「黃傳應補償金
    額及共有人應受補償金額」、「黃連秋圓應補償金額及共有
    人應受補償金額」欄所示之共有人及金額。
二、被告黃連秋圓：被告受合法通知，未於最後言詞辯論期日到
    場，據其到場時所為聲明、陳述如下：同意合併分割。被告
    希望分配附圖C部分，因為我們有種茶樹。黃勝義死亡後，
    其全體繼承人協議由被告一人繼承系爭3筆土地。
三、被告黃建輝：被告受合法通知，未於最後言詞辯論期日到場
    ，據其到場時及所提書狀所為聲明、陳述如下：同意合併分
    割。被告對其他共有人欲分配何塊土地並無意見，只求各共
    有人持分比例公平分配補償之金額及變賣之價金即足。
四、被告黃榮福：被告受合法通知，未於最後言詞辯論期日到場
    ，據其到場時所為聲明、陳述如下：同意合併分割。被告希
    望分配價金。
五、被告黃淑汝：被告受合法通知，未於最後言詞辯論期日到場
    ，據其到場時及所提書狀所為聲明、陳述如下：再三考慮後
    ，被告放棄分配土地，接受價金補償方案。
六、被告黃淑珠：被告受合法通知，未於言詞辯論期日到場，據
    其所提書狀所為聲明、陳述如下：原告無暇管理土地，希望
    土地變價取得價金即可。
七、被告張黃美：被告受合法通知，未於最後言詞辯論期日到場
    ，據其到場時所為聲明、陳述如下：同意合併分割。被告希
    望分配附圖D部分。
八、被告翁光明：被告受合法通知，未於最後言詞辯論期日到場
    ，據其到場時所為聲明、陳述如下：系爭340地號土地已質
    押給被告。並聲明：原告之訴駁回。　　
九、被告黃金標、黃翊綺、黃添丁、黃銘雄、楊黃游柑、黃素娥
    、黃素燕、陳美蓁、陳宜鎂、陳宥樺經合法通知，未於言詞
    辯論期日到場，亦未提出書狀作何聲明、陳述。
肆、本院之判斷：　　
一、按因繼承、強制執行、徵收、法院之判決或其他非因法律行
    為，於登記前已取得不動產物權者，應經登記，始得處分其
    物權，民法第759條定有明文。查系爭364地號土地原共有人
    之一黃過房已於102年12月11日死亡(見本院卷一第27頁)，
    其繼承人為被告黃傳等10人，然尚未就黃過房所遺系爭土地
    之應有部分1/8辦理繼承登記，此有原告提出之繼承系統表
    及其全體繼承人之相關戶籍謄本在卷可參(見本院卷一第23
    至61頁)，因系爭364地號土地所有權應有部分1/8目前仍登
    記於黃過房名下，故原告訴請被告黃傳等10人應就其被繼承
    人黃過房之系爭364地號土地所有權應有部分1/8辦理繼承登
    記，自屬有據。
二、又按「共有人相同之數不動產，除法令另有規定外，共有人
    得請求合併分割。」、「共有人部分相同之相鄰數不動產，
    各該不動產均具應有部分之共有人，經各不動產應有部分過
    半數共有人之同意，得適用前項規定，請求合併分割。但法
    院認合併分割為不適當者，仍分別分割之。」為民法第824
    條第5、6項所明文。系爭3筆土地相毗鄰，使用分區相同，
    其中340、366地號共有人相同，而364地號僅部分共有人相
    同，原告為系爭3筆土地均具應有部分之共有人請求合併分
    割，業經共有人黃傳、黃連秋圓、黃建輝、黃榮福、張黃美
    同意合併分割，其等應有部分合計5/8，已過半數，應予准
    許。
三、各共有人，得隨時請求分割共有物。但因物之使用目的不能
    分割或契約訂有不分割之期限者，不在此限，民法第823條
    第1項定有明文。本件系爭土地並無依法令不能分割之情形
    ，且各共有人間亦無約定不分割之期限，各共有人自得隨時
    請求分割共有物。又民法第824條規定：「共有物之分割，
    依共有人協議之方法行之。」「分割之方法，不能協議決定
    者，法院得因任何共有人之聲請，命為左列之分配：一、以
    原物分配於各共有人。但各共有人均受原物之分配顯有困難
    者，得將原物分配於部分共有人。二、原物分配顯有困難時
    ，得變賣共有物，以價金分配於各共有人；或以原物之一部
    分分配於各共有人，他部分變賣，以價金分配於各共有人。
    以原物為分配時，如共有人中有未受分配，或不能按其應有
    部分受分配者，得以金錢補償之。」、「以原物為分配時，
    因共有人之利益或其他必要情形，得就共有物之一部分仍維
    持共有。」另參以系爭3筆土地上有被告黃傳所有建物坐落
    其上及被告黃連秋圓種植之茶園，及原告與被告黃傳、黃連
    秋圓、張黃美希望分配土地，其他共有人則希望變價分割分
    配價金，則依原告主張之前開分割方法，欲分配土地者可取
    得土地，其他共有人則可分配價金，此分割方法不致讓土地
    細分，復能兼顧兩造土地之利用及共有人之意願，對兩造公
    平有利，則原告主張系爭3筆土地以如附表四所示方法予以
    分割，應屬適當。
四、末按共有人自共有物分割之效力發生時起，取得分得部分之
    所有權；應有部分有抵押權或質權者，其權利不因共有物之
    分割而受影響。但有下列情形之一者，其權利移存於抵押人
    或出質人所分得之部分：一、權利人同意分割。二、權利人
    已參加共有物分割訴訟。三、權利人經共有人告知訴訟而未
    參加；前項但書情形，於以價金分配或以金錢補償者，準用
    第881條第1項、第2項或第899條第1項規定。民法第824條之
    1 第1 至3 項分別定有明文。經查，訴外人黃過房對其系爭
    3筆土地應有部分業經設定抵押權予訴外人翁玉汝，有土地
    第一類謄本在卷可考(見本院卷三第303、365、375頁）。而
    翁玉汝經本院依職權訴訟告知，該通知業於110年8月23日、
    111 年1 月3日送達，有送達證書在卷可查(見本院卷五第75
    、237 、239頁)，惟翁玉汝迄本件言詞辯論終結前並未聲明
    參加本件訴訟，參照前開法條規定，翁玉汝之前揭最高限額
    抵押權，於系爭房地分割確定後，就抵押人因變價分割所得
    分配之價金，應依民法第824 條之1 準用同法第881 條第1 
    項、第2 項辦理之，或其權利移存於原設定抵押之被告所分
    得之部分，併此敘明。　　
五、綜上所述，系爭3 筆土地依其使用目的並非不能分割，兩造
    間亦無不能分割之約定，因未能協議分割，原告以共有人之
    地位訴請裁判分割並為合併分割，並聲明求為判決如主文第
    1、2項所示，均有理由，應予准許。
六、另按因共有物分割之事件涉訟，由敗訴當事人負擔顯失公平
    者，法院得酌量情形，命勝訴之當事人負擔其一部，民事訴
    訟法第80條之1定有明文。查系爭土地因兩造無法達成分割
    協議，原告因而提起訴訟，但兩造均因共有物之分割而互蒙
    其利，故依上開規定，本院認本件訴訟費用應由兩造按分割
    前之原應有部分比例負擔之。
中　　華　　民　　國　　111 　年　　3 　　月　 17 　　日
                  民事第一庭    法　官　毛崑山
以上正本係照原本作成
如對本判決上訴，須於判決送達後20日內向本院提出上訴狀。如
委任律師提起上訴者，應一併繳納上訴審裁判費。
中　　華　　民　　國　　111 　年　　3 　　月　 17 　　日
                               書記官　童淑敏　
附表一：
地號 新北市○○區○○段○○○○段000地號 面積3933平方公尺 使用分區：山坡地保育區 使用地類別：農牧用地   共有人 應有部分 1 黃傳 8分之1 2 黃連秋圓(即黃勝義之繼承人) 8分之1 3 黃淑汝 黃淑珠　  各16分之1 共8分之1 4 黃榮福 8分之1 5 張黃美 8分之1 6 翁光明 8分之1 7 黃金標 黃翊綺 黃添丁 黃銘雄 楊黃游柑 黃素娥 黃素燕　 　 　  各56分之1 共8分之1 8 陳宥臻 8分之1 
【附註：本筆土地訴訟標的價額核定為103萬2,413元
(計算式：3,933平方公尺×公告地價2,100元×原告應有
5/40)，應徵裁判費1萬1,296元】
附表二：
地號 新北市○○區○○段○○○○段000地號 面積5592平方公尺 使用分區：山坡地保育區 使用地類別：農牧用地   共有人 應有部分 1 黃傳 8分之1 2 黃連秋圓(即黃勝義之繼承人) 8分之1 3 黃淑汝 黃淑珠　  各16分之1 共8分之1 4 黃榮福 8分之1 5 張黃美 8分之1 6 翁光明 8分之1 7 黃金標 黃翊綺 黃添丁 黃銘雄 楊黃游柑 黃素娥 黃素燕　 　   各56分之1 共8分之1 8 陳宥臻 8分之1 
【附註：本筆土地訴訟標的價額核定為128萬4,413元
(計算式：4,893平方公尺×公告地價2,100元×原告應有
5/40)，應徵裁判費1萬3,771元】
附表三：
地號 新北市○○區○○段○○○○段000地號 面積4893平方公尺 使用分區：山坡地保育區 使用地類別：農牧用地   共有人 應有部分 1 黃傳 8分之1 2 黃連秋圓(即黃勝義之繼承人) 8分之1 3 黃淑汝 黃淑珠　  各16分之1 共8分之1 4 黃過房之遺產繼承人： 1、黃傳 2、黃連秋圓(黃勝義之繼承人) 3、黃淑汝、黃淑珠(黃福春之繼承人) 4、張黃美 5、黃榮福 6、陳宥臻、陳宜鎂、陳宥樺(陳阿成之繼承人)、陳美蓁(陳榮章之繼承人) 共8分之1 5 張黃美 8分之1 6 黃金標 黃翊綺 黃添丁 黃銘雄 楊黃游柑 黃素娥 黃素燕　  　  各56分之1 共8分之1 7 陳宥臻 8分之1 8 黃建輝 8分之1 
【附註：本筆土地訴訟標的價額核定為146萬7,900元
(計算式：5,592平方公尺×公告地價2,100元×原告應有
5/40)，應徵裁判費1萬5,553元】
附表四：
共有人補償金額及變價部分比例計算表                          編號 分配人 持分面積 權利範圍價值 分配位置 分配比例 分配面積 分配位置價值 面積增減 差額 黃傳應補償金額及共有人應受補償金額 黃連秋圓應補償金額及共有人應受補償金額 A部分及364地號變價分配比例 1 黃傳 1904.19 5,211,303 B 1/1 1,931 5,354,663 26.81 143,360 143,360 - - 2 黃連秋圓 1904.19 5,211,303 C 1/1 1,942 5,385,166 37.81 173,863 - 173,863 - 3 張黃美 1904.19 5,211,303 D 1/1 1,113 2,966,145 -791.19 -2,245,158 14,713 17,843 0000000/00000000 4 陳宥臻 1827.73 5,005,713 E 1/1 1,572 4,231,824 -255.73 -773,889 5,071 6,150 773889/00000000 5 黃榮福 1292.56 3,566,580 無 無 0 0 -1292.56 -3,566,580 23,372 28,345 0000000/00000000 6 翁光明 1190.63 3,292,459 無 無 0 0 -1190.63 -3,292,459 21,576 26,166 0000000/00000000 7 黃金標 257.46 705,312 無 無 0 0 -257.46 -705,312 4,622 5,605 705312/00000000 8 黃翊綺 257.46 705,312 無 無 0 0 -257.46 -705,312 4,622 5,605 705312/00000000 9 黃添丁 257.46 705,312 無 無 0 0 -257.46 -705,312 4,622 5,605 705312/00000000 10 黃銘雄 257.46 705,312 無 無 0 0 -257.46 -705,312 4,622 5,605 705312/00000000 11 楊黃游柑 257.46 705,312 無 無 0 0 -257.46 -705,312 4,622 5,605 705312/00000000 12 黃素娥 257.46 705,312 無 無 0 0 -257.46 -705,312 4,622 5,605 705312/00000000 13 黃素燕 257.46 705,312 無 無 0 0 -257.46 -705,312 4,622 5,605 705312/00000000 14 黃淑汝 952.09 2,605,652 無 無 0 0 -952.09 -2,605,652 17,075 20,708 0000000/00000000 15 黃淑珠 952.09 2,605,652 無 無 0 0 -952.09 -2,605,652 17,075 20,708 0000000/00000000 16 黃建輝 611.63 1,644,724 無 無 0 0 -611.63 -1,644,724 10,778 13,071 0000000/00000000 17 陳美蓁 25.48 68,530 無 無 0 0 -25.48 -68,530 449 545 68530/00000000 18 陳宜鎂 25.48 68,530 無 無 0 0 -25.48 -68,530 449 545 68530/00000000 19 陳宥樺 25.48 68,530 無 無 0 0 -25.48 -68,530 449 545 68530/00000000